【裁判字號】    97,訴,5
【裁判日期】    970513
【裁判案由】    違反槍砲彈藥刀械管制條例
【裁判全文】
臺灣臺中地方法院刑事判決                 97年度訴字第5號
公  訴  人  臺灣臺中地方法院檢察署檢察官
被      告  丁○○
                    （現於臺灣苗栗監獄苗栗分監執行中）
指定辯護人  本院公設辯護人戊○○
上列被告因違反槍砲彈藥刀械管制條例案件，經檢察官提起公訴
（96年度偵字第24175號），本院判決如下：
    主    文
丁○○未經許可，持有可發射子彈具有殺傷力之改造手槍，累犯
，處有期徒刑壹年壹月，併科罰金新臺幣伍萬元，罰金如易服勞
役，以新台幣壹仟元折算壹日。扣案之具殺傷力之仿BERETTA廠
92FS型半自動改造手槍壹把（內含彈匣壹個）沒收。
    犯罪事實
一、丁○○前因違反毒品危害防制條例案件，經本院以94年度訴
    字第652號判處應執行刑有期徒刑1年5月確定，甫於96年3月
    23日因縮刑期滿執行完畢。其後詎丁○○明知未經許可，不
    得持有槍砲，竟於96年10月初某日，在其位於在臺中縣大甲
    鎮○○路33-29號2樓之租屋處，自真實姓名年籍不詳、綽號
    「阿賢」之成年男子處，取得具殺傷力之仿BERETTA廠92FS
    型半自動改造手槍1把（內含彈匣1個）後，即未經許可而無
    故持有上開槍枝，並將該槍枝藏匿於上址內。嗣丁○○於96
    年10月9日15時許，在臺中縣大甲鎮○○路442號洗車場，因
    違反毒品危害防制條例案件為警持搜索票查獲，於經警員帶
    同至警局之後，在有偵查犯罪職權之機關或人員發覺其未經
    許可持有上揭具殺傷力之槍枝之前，主動向警員甲○○及乙○○告知上情，並於其後即翌日（96年10月10日）凌晨2時
    30分許，由丁○○帶同警員至上開槍枝之藏放處即臺中縣大
    甲鎮○○路33-29號2樓，報繳其持有之上開槍枝後，接受裁
    判。
二、案經丁○○自首及臺中市警察局移送移送臺灣臺中地方法院
    檢察署檢察官偵查起訴。
    理    由
一、上揭犯罪事實，業據被告丁○○於警詢、偵訊及本院審理時
    自白不諱，並有扣案之手槍1把可資佐證。又扣案手槍經送
    請鑑定，依內政部警政署刑事警察局96年12月6日刑鑑字第
    0960164654號槍彈鑑定書所載稱：送鑑改造受槍壹枝（槍枝
    管制編號0000000000），認係仿BARETTA廠92FS型半自動手
    槍製造之槍枝，車通金屬槍管內阻鐵而成，擊發功能正常，
    可供擊發適用子彈使用，認具殺傷力，有該槍彈鑑定書在卷
    可證，足徵被告之自白與事實相符。本件事證明確，是被告
    之違反槍砲彈藥刀械管制條例之犯行洵堪認定。
二、核被告丁○○所為，係犯違反槍砲彈藥刀械管制條例第8條
    第4項之罪。又被告前因違反毒品危害防制條例案件，經法
    院判處應執行刑有期徒刑1年5月確定，甫於96年3月23日執
    行完畢，有臺灣高等犯意被告前案紀錄表附卷可稽；其於徒
    刑之執行完畢後，5年以內故意再犯本件有期徒刑以上之罪
    ，為累犯，應依刑法第47條規定，加重其刑。另刑法第62條
    規定「對於未發覺之罪自首而受裁判者，減輕其刑。但有特
    別規定者，依其規定」。又槍砲彈藥刀械管制條例第18條第
    1 項前段規定「犯本條例之罪自首，並報繳其持有之全部槍
    砲、彈藥、刀械者，減輕或免除其刑」。槍砲彈藥刀械管制
    條例既為刑法之特別法，該條例第18條第1項前段規定，即
    為刑法第62條但書所示之特別規定，自應優先適用。本案被
    告在有偵查犯罪職權之機關或人員發覺其未經許可持有上揭
    具殺傷力之槍枝之前，主動向警員甲○○及乙○○告知上情
    ，並帶其至槍枝藏放處即臺中縣大甲鎮○○路33-29號2樓，
    報繳其持有之上開具殺傷力之槍枝之後，接受裁判等情，業
    經證人甲○○及乙○○到庭證述明確（見本院卷第45至47頁
    ），並有被告96年10月10日凌晨1時許之警詢筆錄、台中市
    警察局96年10月10日搜索扣押筆錄等在卷可按，堪認屬實，
    則應依槍砲彈藥刀械管制條例第18條第1項前段之規定，減
    輕其刑，並依法先加後減之。爰審酌被告非法持有槍枝，對
    於社會治安、社會秩序之潛在危害非輕，惟被告事後自首並
    坦承犯行，態度尚佳，暨其犯罪之動機、目的、手段、持有
    槍枝之期間及數量等一切情狀，量處如主文所示之刑，並就
    罰金刑部分諭知易服勞役之折算標準。扣案之具殺傷力仿半
    自動手槍改造手槍1把，屬違禁物，應依刑法第38條第1項第
    1 款規定宣告沒收。
據上論斷，應依刑事訴訟法第299條第1項前段，槍砲彈藥刀械管
制條例第8條第4項、第18條第1項前段，刑法第11條、第42條第3
項、第38條第1項第1款，判決如主文。
本案經檢察官丙○○到庭執行職務。
中    華    民    國    97    年    5     月    13    日
                  刑事第八庭  審判長法  官  林慧英
                                    法  官  陳慧珊
                                    法  官  戴嘉慧
上正本證明與原本無異。
如不服本判決，應於收受送達後10日內向本院提出上訴書狀（應
敘述具體理由並附繕本）。
上訴書狀如未敘述理由，應於上訴期間屆滿後20日內補提理由書
於本院。
                                    書記官  何俞瑩
中    華    民    國    97    年    5     月    13    日
【附錄論罪科刑法條全文】
《槍砲彈藥刀械管制條例第8條》
未經許可，製造、販賣或運輸鋼筆槍、瓦斯槍、麻醉槍、獵槍、
空氣槍或第4條第1項第1款所定其他可發射金屬或子彈具有殺傷
力之各式槍砲者，處無期徒刑或5年以上有期徒刑，併科新臺幣1
千萬元以下罰金。
未經許可，轉讓、出租或出借前項所列槍枝者，處5年以上有期
徒刑，併科新臺幣1千萬元以下罰金。
意圖供自己或他人犯罪之用，而犯前二項之罪者，處無期徒刑或
7年以上有期徒刑，併科新臺幣1千萬元以下罰金。
未經許可，持有、寄藏或意圖販賣而陳列第1項所列槍枝者，處3
年以上10年以下有期徒刑，併科新臺幣700萬元以下罰金。
第 1 項至第 3 項之未遂犯罰之。


司法院資訊處製作；財團法人民間司法改革基金會備份。
